【裁判字號】    92,台上,2459
【裁判日期】    920508
【裁判案由】    強盜
【裁判全文】
最高法院刑事判決                              九十二年度台上字第二四五九號
    上  訴  人  甲○○
右上訴人因強盜案件，不服台灣高等法院台南分院中華民國九十二年二月二十日第二
審更審判決（九十二年度上更(一)字第一０三號，起訴案號：台灣嘉義地方法院檢察署
八十九年度偵字第五０一０、四０四四、四七九七號），提起上訴，本院判決如左：
    主  文
上訴駁回。
    理  由
按刑事訴訟法第三百七十七條規定，上訴於第三審法院，非以判決違背法令為理由，
不得為之。是提起第三審上訴，應以原判決違背法令為理由，係屬法定要件。如果上
訴理由狀並未依據卷內訴訟資料，具體指摘原判決不適用何種法則或如何適用不當，
或所指摘原判決違法情事，顯與法律規定得為第三審上訴理由之違法情形，不相適合
時，均應認其上訴為違背法律上之程式，予以駁回。本件原判決以提起上訴，應自判
決送達後十日內為之，刑事訴訟法第三百四十九條前段定有明文。上訴人甲○○另案
在監執行中，係於民國九十一年三月二十八日收受第一審法院判決之送達，而遲至同
年四月十日始向台灣嘉義看守所提出上訴書狀，顯已逾上訴期間，其上訴不合法，乃
駁回其上訴。本件上訴意旨略以：上訴人係於九十一年三月二十八日收受第一審判決
，其法定之十日上訴期間原於同年四月七日屆滿，而因該日係星期日，上訴期間至同
月八日屆滿。又上訴人另案在台灣嘉義監獄鹿草分監執行中，該處所為上訴人之住居
所，應扣除在途期間二日，其上訴期間延至同月十日始屆滿。故上訴人於同月十日向
台灣嘉義看守所提出上訴書狀，並未逾上訴期間。乃原審認上訴人之上訴逾期，而駁
回其上訴，要有未合等情。惟按在監獄或看守所之被告，於上訴期間內向監所長官提
出上訴書狀者，視為上訴期間內之上訴，刑事訴訟法第三百五十一條第一項規定甚明
。而監所與法院間無在途期間可言，是被告在監獄或看守所，如向該監所長官提出上
訴書狀，因不生扣除在途期間之問題，故必在上訴期間內提出者，始可視為上訴期間
內之上訴。本件原判決以前揭事由，認上訴人不服第一審判決，所提起上訴已逾期，
而駁回其上訴，經核尚無不合。上訴意旨乃徒就原判決明確論斷之事項，任意指摘，
自與法律規定得為第三審上訴理由之違法情形，不相適合。其上訴違背法律上之程式
，應予駁回。
據上論結，應依刑事訴訟法第三百九十五條前段，判決如主文。
中      華      民      國    九十二    年      五      月      八      日
                              最高法院刑事第六庭
                                  審判長法官  吳  雄  銘
                                        法官  池  啟  明
                                        法官  石  木  欽
                                        法官  郭  毓  洲
                                        法官  吳  三  龍
      右正本證明與原本無異
                                              書  記  官
中      華      民      國    九十二    年      五      月     十三     日


司法院資訊處製作；財團法人民間司法改革基金會備份。
